臺灣高等法院民事判決　　　　　　　　92年度上易字第1259號
上　訴　人　兆匯科技有限公司
　　　　　　　　　　　　樓
法定代理人　甲○○
上　訴　人　甲○○
上列二人共同
訴訟代理人　林明正律師
複　代理人　朱容辰律師
上　訴　人　金鐵道機械有限公司
　　　　　　　　　　　設台北縣三重市○○街31巷7弄11號1樓
法定代理人　林軍道　　住台北縣三重市○○○路101巷3號
上列三人共同
訴訟代理人　張振興律師
被　上訴人　乙○○　　住台北市○○街126號7樓
訴訟代理人　藺超群律師
　　　　　　李詩皓律師
　　　　　　陳東圓　　住台北市○○路○段176號
上列當事人間請求遷讓房屋等事件，上訴人對於中華民國92年10
月2日臺灣板橋地方法院92年度訴字第104號第一審判決提起上訴
，被上訴人並為訴之追加，本院於94年10月11日言詞辯論終結，
判決如下：
    主  文
原判決關於命上訴人給付逾「(一)、上訴人應將門牌號碼台北縣三
重市○○街84巷15號房屋如附圖甲（即台北縣三重地政事務所94
年 4月21日複丈成果圖）所示Ａ'部分面積42.19平方公尺之房屋
遷讓返還被上訴人。(二)、上訴人兆匯科技有限公司、甲○○應自
民國88年10月16日起，金鐵道機械有限公司公司應自民國92年2
月21日起，均自返還如附圖甲所示Ａ' 部分房屋之日止，按月連
帶給付被上訴人新台幣肆仟玖佰陸拾貳元。」部分及訴訟費用之
裁判均廢棄。
上開廢棄部分，被上訴人於第一審之訴駁回。
上訴人其餘上訴駁回。
被上訴人乙○○追加之訴駁回。
第一、二審訴訟費用由上訴人連帶負擔拾分之壹，餘由被上訴人
負擔。追加之訴訴訟費用由被上訴人負擔。
    事  實
甲、上訴人兆匯科技有限公司（下稱兆匯公司）、甲○○、金鐵
    道國際企業有限公司（下稱金鐵道公司）方面：
壹、聲明：
一、原判決不利於上訴人部分廢棄。
二、第一項廢棄部分，被上訴人於第一審之訴駁回
三、被上訴人二審追加之訴駁回。
貳、陳述：除與原判決記載相同者外，補稱略以：
一、被上訴人並非系爭房屋之所有權人，而上訴人等占有系爭房
  　屋係本於「占有連鎖」之權源合法占有，非屬無權占有，是
    被上訴人自不得主張民法第 767條遷讓房屋，並請求相當於
    租金之不當得利。
乙、被上訴人方面：
壹、聲明：
一、上訴駁回。
二、追加聲明：
(一)、上訴人等再應將門牌號碼臺北縣三重市○○街84巷15號，如
    附圖乙（即被上訴人94. 9.20書狀附圖）所示E部分第2層面
    積約17.598平方公尺、附圖所示 B部份面積約0.60平方公尺
    、附圖所示 D部份，面積5.99平方公尺之房屋遷讓返還於被
    上訴人。
貳、陳述：除與原判決記載相同者外，補稱略以：
一、按系爭房屋（依戶政機關之門牌號碼為泉州街84巷15號，稅
    籍資料區分為15、15之1號）自始即為乙○○合法所有。
    理   由
一、
(一)、上訴人金鐵道公司法定代理人原為林坤祥，嗣於93年 5月31
    日變更為林王美華，復於94. 5.19變更為林軍道，有變更登
    記表可按（本院卷(四)第10頁、 148頁），分別經被上訴人及
    林軍道聲明承受訴訟（參見本院卷(四)第8頁、第241頁），核
    無不合，應予許可。
(二)、被上訴人乙○○於本院追加請求上訴人應另將門牌號碼臺北
    縣三重市○○街84巷15號，如附圖乙所示E部分第2層面積約
    17.598平方公尺、附圖所示 B部份面積約0.60平方公尺、附
    圖所示 D部份，面積5.99平方公尺之房屋遷讓返還於被上訴
    人。核與民事訴訟法第446條第1項、第255條第1項第 2款規
    定無違，應予准許。
(三)、上訴人抗辯原審言詞辯論期日通知未合法送達上訴人，原審
    逕依被上訴人聲請由其一造辯論而為判決，訴訟程序顯有重
    大瑕疵，應廢棄原判決，發回更為審理云云。
    查原審係於92年 9月18日言詞辯論終結。而上訴人兆匯公司
    92.9.16設於「台北縣三重市○○○路101巷之5號3樓」，有
    公司變更登記表可按（見重簡卷第34頁、本院卷(一)第 155頁
    ），其法定代理人甲○○住所為台北縣三重市○○街84巷15
    號（92.10.17變更為台北縣三重市○○○路101巷1之5號3樓
    ，有戶籍謄本可稽（見本院卷(一)第154頁）。金鐵道公司92.
    9.16設於「台北縣三重市○○街31巷7弄11號1樓」，其當時
    法定代理人為林坤祥，有變更登記表可稽（見原審卷第60-6
    2頁、本院卷(一)第157頁）。而原審92. 9.18言詞辯論期日通
    知書係分別於92. 8.21寄存於兆匯公司兼法定代理人甲○○
    住所即台北縣三重市○○街84巷15號及金鐵道公司設立地之
    警察機關並作送達通知書粘貼於應受送達人門首，依民事訴
    訟法第138條第1項規定自生送達之效力。是上訴人此部分抗
    辯，為不可採。
(四)、上訴人抗辯被上訴人於原審提出之租約，可知陳盡為系爭建
    物及以24萬元增建部分之所有權人。被上訴人基於陳盡之繼
    承人地位提起本件訴訟，陳盡之繼承人除被上訴人外，尚有
    陳各全、陳天祥、陳永隆、陳龍才、王陳月英、陳秀鳳、陳
    秀蘭、陳麗華、陳麗卿、陳東圓等人。職是，在陳盡之遺產
    分割前，陳盡之遺產全部為11名繼承人所公同共有。本件訴
    訟屬固有必要共同訴訟，應由陳盡之全體繼承人為共同原告
    ，其當事人始屬適格云云。
    查被上訴人係主張系爭房屋為其所有，本於所有權提起本件
    訴訟。是被上訴人單獨提起本件訴訟，並無當事人不適格之
    情。
二、被上訴人乙○○主張：門牌號碼台北縣三重市○○街84巷15
    號房屋（即原審判決附圖斜線部分面積362.64平方公尺）係
    其所有，前以其母陳盡名義出租予林朝同（嗣更名為林泰生
    ）及台晶國際企業有限公司（下稱台晶公司），租金每月6
    萬8000元，租期至88年10月15日屆滿。惟林朝同、台晶公司
    拒不遷讓，經陳盡訴請該二人遷讓（原法院三重簡易庭88年
    度重簡字第 671號），並依法聲請假執行（原法院88年度執
    字第 25850號）。詎於假執行履勘時發現尚有上開返還租賃
    物判決效力不及之上訴人兆匯公司、甲○○占有使用系爭房
    屋，另原審92. 2.21履勘現場時，復有金鐵道公司主張占用
    ，爰依民法第 767條規定訴請兆匯公司、甲○○、金鐵道公
    司將如原判決附圖（即原法院三重簡易庭以板院文民讓簡字
    第671號囑託台北縣三重地政事務所複丈，該所於88.9.16複
    丈之複丈成果圖）所示斜線部分面積362.64平方公尺之房屋
    遷讓返還；另依侵權行為、不當得利規定，請求兆匯公司、
    甲○○、金鐵道公司應自88. 1.16起至遷讓上開房屋之日止
    ，按月連帶給付相當於租金之損害金 6萬8000元（被上訴人
    於原審另請求朝昇機械實業有限公司、林泰生、台晶公司、
    林坤祥應遷讓返還上開房屋並給付損害金，經原審判決被上
    訴人敗訴，被上訴人未聲明不服）。被上訴人於本院另主張
    因於94年 4月21日履勘現場時，察悉上訴人等另無權占有如
    附圖乙所Ｅ部分第二層面積約17.598平方公尺房屋，另Ｂ（
    面積約0.60平方公尺）、Ｄ（面積約5.99平方公尺）部分係
    本院囑託三重地政事務所測量結果與上開簡易庭囑託測量面
    積多出之部分，爰追加請求上訴人等應另將系爭房屋上述Ｅ
    、Ｂ、Ｄ所示房屋遷讓返還。
    上訴人兆匯公司、甲○○、金鐵道公司等對其等占有附圖甲
    所示Ａ'Ｃ、Ｄ部分房屋不爭執（見本院卷(二)第206頁）。惟
    否認附圖甲所 示Ａ'Ｃ、Ｄ房屋係被上訴人所有，辯以附圖
    甲Ａ' Ｃ、Ｄ等建物與被上訴人之台北縣三重市○○街84巷
    15號房屋為互不相干之獨立建物，無適用民法第 811條規定
    之餘地，附圖甲Ａ' Ｃ、Ｄ部分房屋亦非陳盡以24萬元委託
    林朝同所建，被上訴人無權請求上訴人遷讓等語。
    （原審為上訴人敗訴之判決，上訴人提起上訴。被上訴人另
    為訴之追加）。
三、查原審判決附圖即原法院三重簡易庭88年度重簡字第 671號
    事件囑託三重地政事務所於88. 9.16複丈製作之成果圖之地
    上物（總面積362.64平方公尺），與本院囑託三重地政事務
    所於94. 4.21複丈之地上物（即附圖Ａ'面積42.19平方公尺
    ，Ｃ面積270.94平方公尺，Ｄ面積54.71平方公尺，合計367
    .84 平方公尺）係屬同一標的物，惟因不同人員指示測繪方
    式不同，致測繪之成果圖形狀亦略有不同，有台北縣三重地
    政事務所94. 6.23北縣重地測字第0940007589號函可按（見
    本院卷(四)第 161頁），又二複丈成果圖經套繪，其差異如該
    地政事務所94. 7.29北縣重地測字第0940009323號函檢附之
    套繪圖（見本院卷(四)第180、181頁），合先敘明。
四、被上訴人主張附圖所示附圖甲Ａ' Ｃ、Ｄ部分房屋為其所有
    ，上訴人無權占有上開Ａ'Ｃ、Ｄ部分及如其94.9.27書狀附
    圖所示Ｅ部分第二層面積約17.598平方公尺房屋，爰依民法
    第 767條規定請求上訴人遷讓返還上開建物。上訴人則否認
    上開地上物係被上訴人所有，辯以係林朝同、陳學同所建（
    本院卷(一)第 179頁）。是本件首應審酌者為上開建物及被上
    訴人追加主張之附圖乙所示Ｅ部分房屋所有權誰屬？經查：
(一)、附圖甲Ａ' Ｃ、Ｄ部分建物其面積、坐落基地地號情形為：
    Ａ' 部分面積42.19平方公尺，坐落三重埔同安厝小段37-41
    、37-50、37-87等地號土地。Ｃ部分面積270.94平方公尺，
    坐落同前小段37-87、37-58、37-80、37-81、37-1等地號土
    地。Ｄ部分面積54.71平方公尺，坐落同前小段37-1、37-2
    1等地號土地，有台北縣三重地政事務所於94.4.21複丈製作
    之複丈成果圖可稽。
    又上開37-41及37-50地號土地係乙○○等共有，37- 87地號
    （78. 4.28徵收分割自37-50地號）為三重市所有，37-58地
    號為李長春等共有，37-80地號為中華民國所有（76.9.14第
    一次登記），37-81 及37-1地號均為連宛然等共有，37- 21
    地號（分割自37-1地號，登記原因：接管）為中華民國所有
    等情，亦有土地登記簿謄本可稽（見本院卷(四)第95-109頁）
    。即附圖甲Ａ' 部分地上物坐落地號為乙○○等共有，或原
    為乙○○等共有，嗣經徵收為三重市所有。其餘Ｃ、Ｄ部分
    坐落基地為他人所有或為國有地。
(二)、本院94.4.21履勘現場情形如下：
１、附圖丙（即勘驗筆錄附圖）Ｄ（同附圖甲Ｄ）部分面向大同
    南路（應為環河南路之誤），左邊有三根鐵柱貼在隔壁牆上
    ，右邊有二大二小鐵柱，屋頂係隔熱板加鐵皮，架在鐵柱上
    。右側分上、下二層。
２、勘驗筆錄附圖Ｃ（同附圖甲Ｃ）部分左側下方有鐵柱貼在隔
    壁牆上，左側有五根鐵柱，鐵柱外側有磚牆，右側有四根鐵
    柱，屋頂石棉瓦架在鐵柱上。左半部以鐵柱分上、下二層。
３、勘驗筆錄附圖Ｃ部分與附圖Ａ'（同附圖甲附圖Ａ'）部分間
    有圍牆痕跡。現設有一門，寬約3.48公尺。
４、勘驗筆錄附圖Ｄ、Ｃ、Ａ' 部分相通，由大同南路（環河南
    路之誤）出入。附圖Ａ' 部分與Ａ（門牌號碼：泉州街84巷
    15號）部分不相通。被上訴人代理人陳東圓稱附圖Ａ' 原不
    在出租範圍，係林朝同侵入後，乙○○始將Ａ' 與Ａ隔離。
    上訴人及證人林朝同未予爭執。
５、勘驗筆錄附圖Ａ' 上方與Ａ右下角上方設有第二層，由Ｃ部
    分左側第二層出入。林朝同稱係其設置，被上訴人訴訟代理
    人及證人陳東圓未予爭執。
６、勘驗筆錄附圖Ａ部分面向泉州街，由泉州街出入。左側、上
    側係磚牆。
    （以上有本院勘驗筆錄、附圖、現場照片等可稽，見本院卷
    (三)第264-268頁、卷(四)第29-48頁及原審卷第83-91頁）。
７、由上述勘驗情形，堪認附圖甲Ａ' 部分係門牌號碼：泉州街
    84巷15號建物之一部分。附圖甲Ｃ、Ｄ部分與附圖甲Ａ' 部
    分雖相鄰，但並非使用共同壁，附圖甲Ｃ、Ｄ部分係另以鐵
    柱為柱，以石棉瓦、鐵皮、隔熱板為屋頂，並有獨立之出入
    口（面向環河南路），並非由泉州街84巷15號房屋之門戶進
    出。附圖甲Ａ' 及勘驗筆錄Ａ右下角之上方由林朝同設置第
    二層，並以附圖甲Ｃ部分左側之第二層出入，無法由附圖甲
    Ａ'或勘驗筆錄Ａ部分出入。是附圖甲Ｃ、Ｄ部分及Ａ'、勘
    驗筆錄Ａ部分上方第二層並非Ａ及Ａ' 建物之重要成分，並
    無民法第811條規定之適用。即附圖甲Ａ'、勘驗筆錄Ａ之原
    建物（門牌號碼：泉州街84巷15號）所有權人無從依民法第
    811條規定取得附圖甲Ｃ、Ｄ部分及Ａ'、勘驗筆錄Ａ部分上
    方第二層之所有權。
(三)、門牌號碼：泉州街84巷15號房屋（即附圖甲Ａ' 及勘驗筆錄
    Ａ）及附圖甲Ｃ、Ｄ、暨Ａ' 、勘驗筆錄Ａ之第二層均為未
    辦保存登記之建物乙節為兩造所不爭執，則依法其所有權應
    屬原始起造人所有。經查：
１、門牌號碼：泉州街84巷15號房屋（即附圖甲Ａ' 及勘驗筆錄
    Ａ之第一層）：
    查證人陳各全、陳東圓（被上訴人兄弟）證述被上訴人乙○
    ○從小就跟在父親旁邊工作，父親將替他保管的薪資蓋泉州
    街84巷15號房屋（參見本院卷(三)第25－27頁）。另證人王陳
    月英、陳天祥、陳永隆、陳秀鳳、陳秀蘭、陳麗華、陳麗卿
    、陳龍才等（被上訴人之兄弟姐妹）亦均證稱泉州街84巷15
    號房屋係被上訴人所有（參見本院卷(三)第24－32頁）。是堪
    認泉州街84巷15號房屋係由被上訴人出資建造，其為該房屋
    之所有權人。
２、附圖甲Ｃ、Ｄ部分房屋：
、被上訴人主張Ｃ部分房屋係陳盡將上開泉州街84巷15號房屋
    出租予林朝同時，與林朝同約定以24萬元（以租金扣抵方式
    出資）委由承租人林朝同興建，Ｄ部分為原建物（見本院卷
    (二)第 204頁）。上訴人則抗辯前開房屋之原始起造人係林朝
    同及朝昇公司云云（見本院卷(四)第265頁）。
、查被上訴人之母陳盡與林朝同於76.9.7訂立租約，約定將三
    重市○○街84巷15號部分租與林朝同，租期自76.10.10-79.
    10.10，租金每月25000元，租約附件約定「一、位於三重市
    ○○街84四巷15號甲方（即陳盡）之房屋租予乙方（即林朝
    同），未建部分，甲方委託乙方承建，連帶水電總工程款計
    新臺幣24萬元正，由甲方支出（按每月扣除房租 1萬元，連
    續扣24個月，共24萬元給乙方）二、增建部分歸甲方所有，
    …。四、甲方委託乙方增建部分，如不能增建，乙方損失工
    程費，雙方解除契約。五、甲方所有產權（三重市○○○段
    ，同安厝小段37-38、37-41、37-50、37-58）連帶合併使用
    之國有水利地部分，租予乙方，國有水利地部分乙方無權做
    任何主張，期滿同時交還。」，並以附圖（即本件判決附圖
    丁）約定「原有鐵屋業主留用」、「空地業主留用公用」、
    「甲方委託乙方增建」、「原有鐵屋」、「租賃部分」等情
    ，有被上訴人提出之租約及附件可按（見本院卷(二)第135-14
    0頁、卷(三)第221-225頁），是依上開租約約定，原有業主留
    用之鐵屋與甲方（陳盡）委任乙方（林朝同）增建房屋之間
    留有約2.7公尺寬，長約13.77公尺之空地。
、
ａ、證人蘇義清於本院結證：於76年間，朝昇機械林朝同（當庭
    指認）叫伊去蓋房子，伊在空地上蓋房子，用角鐵蓋鐵皮屋
    ，屋頂是石棉瓦，蓋的房子三面都緊臨別人的房子，所以沒
    有開窗，前面緊臨馬路，鐵皮屋蓋比較高，隔成二層，一樓
    範圍比較大，約一百坪，二樓約五十坪，伊蓋的鐵皮屋有立
    柱子，是一次蓋的，門與環河南路平行，費用約四、五十萬
    元，錢是林朝同付的，部分現金，部分支票。（見本院卷(三)
    第171-172頁、174頁、178頁、183頁）。
ｂ、證人陳東圓於本院證稱76年租約附圖「空地業主留用公用」
    部分，訂約當時有木造房子壞了要拆掉，由林朝同拆，契約
    寫24萬元要林朝同蓋的部分，與自己留用部分，中間要留一
    個空地，就是契約附圖「空地業主留用公用」部分，結果林
    朝同沒有留空地，就接著前面出租人留用部分蓋。租賃契約
    24萬委建部分，不知林朝同如何蓋（見本院卷(三)第212、213
    頁）。
ｃ、依上述，陳盡與林朝同租約約定由陳盡以24萬元委由林朝同
    建造部分係與泉州街84巷15號房屋相隔一空地（約 2.7公尺
    *13.77公尺），且未緊臨馬路（環河南路）。而朝昇公司林
    朝同委請蘇義清所蓋者係與泉州街84巷15號房屋相毗鄰，且
    緊臨馬路（環河南路），是堪認附圖甲Ｃ、Ｄ部分均為蘇義
    清所建。況證人陳東圓於本院履勘現場時，就Ｄ部分亦稱Ｄ
    之屋頂、右側一支鐵架、二支小鐵架係新的等情（參見本院
    卷(三)第94.2.21勘驗筆錄）。
ｄ、是堪認被上訴人之母陳盡以24萬元委請林朝同所擬建者，與
    朝昇公司林朝同委請蘇義清所建者，二者位置、面積、支出
    之費用均不相同。是自難認系爭坐落三重埔段同安厝小段37
     -1、34-21、37-87、37-58、37-81、37-81等地號土地（均
    為國有地或第三人所有土地）上附圖甲Ｃ、Ｄ建物，為陳盡
    與林朝同76年間租約約定由陳盡以24萬元委由林朝同興建之
    建物，而得認系爭附圖甲Ｃ、Ｄ建物之原始出資者為陳盡。
ｅ、從而，被上訴人主張附圖Ｃ、Ｄ部分建物為其所有乙節，尚
    難認為真正。
３、附圖甲Ａ' 及勘驗筆錄Ａ之第二層：
    查附圖甲Ａ' 及勘驗筆錄Ａ雖係坐落在門牌號碼泉州街84巷
    15號房屋，但無從自該屋第一層進出，而須由附圖甲Ｃ左側
    第二層出入，為兩造所不爭執，是該第二層並非泉州街84巷
    15號房屋之重要成分，不因附合而歸該屋所有人所有。又該
    第二層並非被上訴人或其母陳盡出資興建，被上訴人係於本
    院94. 4.21履勘現場時知悉有該第二層，亦為被上訴人所不
    爭，是該部分所有權自非被上訴人所有。
五、被上訴人請求上訴人遷讓返還如附圖甲所示Ａ' Ｃ、Ｄ部分
    及附圖乙所示E部分第2層面積約17.598平方公尺建物等是否
    有理由？
(一)、附圖甲所示Ａ' 建物：
    附圖甲所示Ａ' 建物為被上訴人所有，已如前述。上訴人於
    本院亦自陳兆匯公司、甲○○、金鐵道公司三人均有占有附
    圖甲Ａ'部分（見本院卷(二)第206頁），惟無法提出占有之權
    源，則被上訴人依民法第 767條規定請求上訴人兆匯公司、
    甲○○、金鐵道公司遷讓返還系爭門牌號碼台北縣三重市○
    ○街84巷15號如附圖甲所示Ａ'部分（第一層）面積42.19平
    方公尺之建物為有理由，應予准許。
(二)、附圖甲所示Ｃ、Ｄ部分（含被上訴人於本院追加之 B部份面
    積約0.60平方公尺、 D部份，面積5.99平方公尺）及附圖乙
    所示E部分第2層面積約17.598平方公尺建物：
    被上訴人未能證明上開建物為其所有，已如上述，則其依民
    法第 767條規定請求兆匯公司、甲○○、金鐵道公司遷讓返
    還，即無理由，不應准許。
六、被上訴人請求兆匯公司、甲○○、金鐵道公司自88.10.16起
    至遷讓返還前開房屋之日止按月給付損害金或不當得利 6萬
    8000元云云。經查：
(一)、被上訴人主張上訴人等無權占有附圖甲Ａ'部分42.19平方公
    尺建物部分為有理由，主張上訴人無權占有其餘部分為無理
    由，已如上述。則被上訴人僅得就上訴人無權占有附圖甲Ａ
    ' 部分損害金。又被上訴人於原審92. 2.21履勘現場時，金
    鐵道公司主張占有，而被上訴人並未舉證證明金鐵道公司自
    88.10.16起即無權占有附圖甲Ａ' 部分建物。則被上訴人請
    求兆匯公司、甲○○自88.10、16起，金鐵道公司自92.2.21
    起均自返還附圖甲Ａ' 部分建物之日止之損害金部分為有理
    由，應予准許，逾上開部分之請求為無理由，不應准許。
(二)、茲審酌被上訴人得請求之損害金數額：
    按城市地方房屋之租金，以不超過土地及其建築物申報總價
    年息百分之十為限，土地法第97條定有明文。上開規定於損
    害賠償事件，未嘗不可據為計算賠償之標準（最高法院49年
    台上字第1230號判例意旨參照）。
    查系爭附圖甲Ａ' 部分建物坐落被上訴人與他人共有之三重
    埔段同安厝小段37-41、37-50地號，及三重市所有37- 87地
    號土地。茲審酌37-41及37-50地號土地93年 1月申報地價及
    前次移轉現值或原規定定價（72年4月）均為每平方公尺120
    00元（參見本院卷(四)第100、104頁）及另案原法院三重簡易
    庭囑託台灣不動產鑑定有限公司鑑價，該公司鑑定建物面積
    213.09平方公尺，其價值為45萬元（見本院卷(一)第76頁），
    系爭附圖甲Ａ'部分面積42.19平方公尺，依前開比例計算應
    為89096元（42.19/213.09*450000=89096）等情。本院認被
    上訴人所系爭房屋遭上訴人無權占有，上開地價及房屋價值
    年息百分之10計算為其年損害。依此計算，每月損害金為49
    62元。[（42.19*12000）+89096] *10%/12=4962。
    從而，被上訴人請求上訴人兆匯公司、甲○○均自88.10.16
    起，金鐵道公司自92.2.21起至返還附圖甲Ａ'部分建物之日
    止，按月連帶給付損害金4962元部分應予准許，逾此部分請
    求不應准許。
七、綜上所述，被上訴人主張附圖甲Ａ' 部分建物為其所有，及
    上訴人兆匯公司、甲○○二人自88.10.16，金鐵道公司自92
    .2.21 起無權占有上開建物部分為可採，其餘主張均無可取
    。從而，被上訴人本於所有權及侵權行為等法律關係，請求
    上訴人兆匯公司、甲○○、金鐵道公司應自附圖甲Ａ' 部分
    房屋遷讓返還被上訴人，及兆匯公司、甲○○自88.10.16起
    ，金鐵道公司自92.2.21起均至返還附圖甲Ａ'建物之日止，
    按月連帶給付損害金4962元部分為有理由，應予准許。逾上
    開部分之請求為無理由，不應准許。乃原審判命上訴人兆匯
    公司、甲○○、金鐵道公司應自原判決附圖面積362.64平方
    公尺之房屋遷讓，並自88.10.16起至遷讓返還日止，按月連
    帶給付 6萬8000元。就上開被上訴人請求有理由部分，上訴
    人兆匯公司、甲○○、金鐵道公司之上訴為無理由，應予駁
    回，就被上訴人上開請求不應准許部分，兆匯公司、甲○○
    、金鐵道公司上訴指摘原判決該部分不當，求予廢棄，為有
    理由，爰由本院將原判決上開不當部分廢棄，並駁回被上訴
    人在第一審之訴。又被上訴人於本院追加請求部分亦無理由
    ，不應准許。
八、本件事證已明，兩造其餘攻擊防禦方法，經核與本判決之結
    果不生影響，爰不一一論述。
九、據上論結，本件兆匯公司、甲○○、金鐵道公司上訴一部有
    理由，一部無理由，被上訴人追加之訴為無理由，依民事訴
    訟法第449條第1項、450條、第78條、第85條第1項前段，判
    決如主文。
中　　華　　民　　國　　94　　年　　10　　月　　25　　日
　　　　　　　　　民事第九庭    審判長法　官  吳景源
　　　　　　　　  　　　　　　        法　官  鄭威莉
                　　　　　　　　      法　官  滕允潔
正本係照原本作成。
不得上訴。
中　　華　　民　　國　　94　　年　　10　　月　　26　　日
　　　　　　　　　　　　　　　　　　　書記官  黃麗玲
